臺灣花蓮地方法院民事裁定
111年度監宣字第109號
聲  請  人  廉兮    

代  理  人  林永頌律師
            陳傑明律師
相  對  人  區月姬  

關  係  人  鄭曉婷  

上列聲請人聲請監護宣告事件，本院裁定如下：
    主    文
宣告區月姬（女、民國00年0月00日生、身分證統一編號：Z0000
00000號）為受監護宣告之人。
選定廉兮（女、民國00年0月0日生、身分證統一編號：Z0000000
00號）為受監護宣告之人之監護人。
指定鄭曉婷（女、民國00年0月00日生、身分證統一編號：Z0000
00000號）為會同開具財產清冊之人。
聲請費用新臺幣壹仟元由受監護宣告之人負擔。
    理    由
一、按「對於因精神障礙或其他心智缺陷，致不能為意思表示或
    受意思表示，或不能辨識其意思表示之效果者，法院得因本
    人、配偶、四親等內之親屬、最近一年有同居事實之其他親
    屬、檢察官、主管機關、社會福利機構、輔助人、意定監護
    受任人或其他利害關係人之聲請，為監護之宣告。」，民法
    第14條第1項定有明文。又「法院為監護之宣告時，應依職
    權就配偶、四親等內之親屬、最近一年有同居事實之其他親
    屬、主管機關、社會福利機構或其他適當之人選定一人或數
    人為監護人，並同時指定會同開具財產清冊之人。」，民法
    第1111條第1項亦著有明文。
二、本件聲請人廉兮主張其母區月姬經診斷患有失智症與行為障
    礙，領有重度身心障礙證明，致不能為意思表示或受意思表
    示，或不能辨識其意思表示之效果，為此依法聲請對區月姬
    為監護之宣告等語。
三、本院審驗區月姬之心神狀況，並採用臺灣基督教門諾會醫療
    財團法人門諾醫院壽豐分院精神醫學系之精神鑑定報告書，
    認區員經診斷為阿茲海默症，目前認知功能已達嚴重失智程
    度，無法處理錢財計數，生活功能需仰賴他人協助，無法有
    價值判斷及問題解決的能力。鑑定結果為「有精神障礙或其
    他心智缺陷」、「完全不能為意思表示或受意思表示或辨識
    其意思表示之效果」、「預後及回復之可能性：恢復至過往
    正常狀態之可能性低」，此有該分院111年9月12日基門醫壽
    字第000-0000號函所附精神鑑定報告書1件附卷可稽。爰依
    首開民法第14條第1項之規定，宣告區月姬為受監護宣告之
    人。
四、又聲請人為相對人之女，目前身心狀況良好、對於擔任相對
    人之監護人具有積極意願，對於相對人之身心狀況，尚能掌
    握，且過去對於相對人無不利事由，建議由聲請人廉兮擔任
    相對人區月姬之監護人；而關係人鄭曉婷為聲請人之朋友（
    學生），陳述願意擔任會同開具財產清冊之人，評估具擔任
    會同開具財產清冊之人能力，此有維安社會工作師事務所11
    1年9月4日維安監宣字第111076號函所附「成年人之監護宣
    告案件之訪視評估報告」，及映晟社會工作師事務所111年1
    0月4日晟台成字第1110523號函所附「成年監護訪視調查評
    估報告」各1件在卷可佐。爰依首開民法第1111條第1項之規
    定，選定聲請人廉兮擔任區月姬之監護人，並指定關係人鄭
    曉婷擔任會同開具財產清冊之人，以維護受監護宣告人之權
    益。
五、依家事事件法第164條第2項，裁定如主文。
中　　華　　民　　國　　111 　年　　10　　月　　12　　日
                  家事法庭  法  官  周健忠 
以上正本係照原本作成。
如對本裁定抗告，須於裁定送達後10日之不變期間內，向本院提
出抗告狀，並繳納抗告費新臺幣1,000元。
中　　華　　民　　國　　111 　年　　10　　月　　12　　日
                            書記官  陳佩姍